【裁判字號】    90,台上,3739
【裁判日期】    900621
【裁判案由】    違反槍砲彈藥刀械管制條例
【裁判全文】
最高法院刑事判決                                九十年度台上字第三七三九號
    上  訴  人  甲○○
    選任辯護人  顏福楨律師（兼送達代收人）
右上訴人因違反槍砲彈藥刀械管制條例案件，不服台灣高等法院台中分院中華民國八
十八年四月十四日第二審判決（八十八年度上訴字第八七號，起訴案號：台灣台中地
方法院檢察署八十七年度偵字第一二○三五號），提起上訴，本院判決如左：
    主  文
上訴駁回。
    理  由
按刑事訴訟法第三百七十七條規定：上訴於第三審法院，非以判決違背法令為理由，
不得為之。是提起第三審上訴，應以原判決違背法令為理由，係屬法定要件。且必須
依據卷內資料為具體之指摘，並足據以辨認原判決已具備違背法令之形式，始屬相當
。本件原判決依憑上訴人甲○○於警局及檢察官偵查中之自白，並有扣案如原判決事
實欄所載具有殺傷力之改造玩具手槍一支及子彈六顆（含底火帽五十顆）足資佐證，
該扣案之改造手槍一支及子彈六顆經送內政部警政署刑事警察局鑑定結果，認具有殺
傷力，有該局八十七年六月二十二日刑鑑字第四二五七一號鑑驗通知書一紙在卷可稽
等證據資料，認定上訴人有如原判決事實欄所載未經許可，寄藏可發射子彈具有殺傷
力之改造手槍犯行，因而撤銷第一審不當之判決，仍論處上訴人罪刑，已於理由內詳
細敘述其所憑之證據及認定之理由，並說明上訴人所辯吳鴻文寄放上揭槍枝時，係將
槍彈以塑膠盒包裝，其外再裹以絨布袋，交付時未告知係何物，言明數日後即取回，
伊不知為槍彈，即將之置放在錄影帶後方，以免影響取放錄影帶，而妨礙伊之營業，
伊並非故意隱藏在錄影帶後面，且迄查獲之前，伊均未曾將之打開，一直不知為槍彈
云云，不足採信。已依據卷內資料詳予指駁，從形式上觀察，原判決並無違背法令情
形存在。次查犯罪事實之認定及證據之取捨，乃事實審法院之職權，且法院憑以認定
犯罪事實之證據，並不以直接證據為限，即綜合各種證據，本於推理作用，為其認定
犯罪事實之基礎，如不違背經驗法則與論理法則，即不得指為違法，而據為上訴第三
審之理由。原判決綜合各種證據，認定上訴人有上揭犯行，究竟違背如何之經驗法則
或論理法則，上訴意旨，並未具體指明，徒憑己見就原判決已說明之事項或屬原審採
證認事職權之適法行使，任意指摘有理由不備、職權調查未盡之違法，且仍為單純事
實之爭執，要難謂為適法之第三審上訴理由。又原判決因上訴人罪證明確，認上訴人
請求傳訊證人吳鴻文，核無必要，已於判決理由敘明，上訴意旨仍執此指摘原判決有
應於審判期日調查之證據而未予調查之違法，亦非依卷內資料執為指摘之合法上訴理
由。再關於刑之量定及緩刑之宣告，係實體法上賦予法院得為自由裁量之事項，倘未
逾越法律所規定之範圍，或濫用權限，即不得任意指摘為違法，以為第三審上訴之理
由。復按槍砲彈藥刀械管制條例係將「持有」與「寄藏」槍砲（或子彈）為分別之處
罰規定，則單純之「持有」，固不包括「寄藏」，但「寄藏」之受人委託代為保管，
其保管之本身所為之「持有」，既係「寄藏」之當然結果，法律上自宜僅就「寄藏」
行為為包括之評價，不應另就「持有」予以論罪。原判決已就上訴人所為係犯未經許
可，寄藏槍彈罪，第一審判決未及注意上開法則，論以持有槍彈罪，自有未洽（原審
並非認上訴人犯罪情節較輕），予以撤銷，並斟酌刑法第五十七條各款所列情狀，於
法定刑度內量刑，尚無濫用權限，殊不得以原判決未諭知較輕刑度之刑，及未諭知緩
刑，指為違背罪刑相當原則、不利益變更禁止原則及刑法第五十九條規定，而據為第
三審上訴之適法理由。依前揭說明，其上訴違背法律上之程式，應予駁回。
據上論結，應依刑事訴訟法第三百九十五條前段，判決如主文。
中      華      民      國     九十     年      六      月    二十一    日
                              最高法院刑事第三庭
                                  審判長法官  陳  錫  奎
                                        法官  洪  清  江
                                        法官  李  伯  道
                                        法官  呂  丹  玉
                                        法官  陳  世  淙
      右正本證明與原本無異
                                              書  記  官
中      華      民      國     九十     年      六      月    二十八    日


司法院資訊處製作；財團法人民間司法改革基金會備份。
